【裁判字號】    89,附民,256
【裁判日期】    891230
【裁判案由】    傷害
【裁判全文】
臺灣高等法院高雄分院刑事附帶民事訴訟判決        八十九年度附民字第二五六號
    原      告  甲○○
    被      告  乙○○
右列被告因傷害案件（八十九年度上易字第一八三一號），原告提起附帶民事訴訟，
請求損害賠償，本院判決如左：
    主  文
被告應給付原告新臺幣貳萬零捌佰捌拾元整暨自八十九年十一月二十一日起至清償日
止，按年息百分之五計算之利息。
原告其餘之訴駁回。
    事  實
甲、原告方面：
一、聲明：被告應賠償原告新台幣（下同）二十萬零捌佰捌拾元整，並自起訴狀繕本
    送達翌日起至清償日止按年息百分之五計算之利息，並願供擔保，聲請宣告假執
    行；訴訟費用由被告負擔。
二、陳述：被告乙○○與甲○○係高雄市政府勞工局就業訓練中心之同事，於民國八
    十九年一月七日上午八時許，基於傷害之故意，在中心停車場內，待原告上班前
    來停車、四下無人之際，即出手對於原告加以痛毆，致而原告因而受有右前胸瘀
    血擦傷（十×九公分長）、腹部瘀傷（四×二公分）等傷害，應賠償原告所支出
    醫療費用八百八十元整，並審酌被告之故意過失程度、所造成之損害、原告之受
  傷情形、精神損害、學歷、收入等情，請求判令精神損害賠償廿萬元，共計廿萬
    零八百八十元整，爰求為如判決如訴之聲明。
乙、被告方面：
一、聲明：請求駁回原告之訴。
二、陳述：否認原告之主張。被告並無毆打傷害原告。
    理  由
一、原告主張被告基於普通傷害之犯意，以手毆打原告甲○○，致甲○○受有右前胸
    瘀血擦傷（十×九公分長）、腹部瘀傷（四×二公分）等傷害之事實，業經本院
    刑事確定判決認定在案，則原告主張被告對其有侵權行為事實，堪以認定。
二、按不法侵害他人之身體、健康、名譽或自由者，被害人雖非財產上之損害，亦得
    請求賠償相當之金額，民法第一百九十五條第一項前段定有明文。本件被告基於
    普通傷害之犯意，以手拉扯原告，致原告甲○○受有右前胸瘀血擦傷（十×九公
    分長）、腹部瘀傷（四×二公分）等傷害，支出醫療費八百八十元，此有原告提
    出之門診收據影本可據，此部分應判決賠償。又原告因被告之傷害行為，精神上
    自受有痛苦，而所受痛苦，雖非財產上之損害，揆諸前揭規定，亦得對被告請求
    賠償相當之精神慰撫金，原告據以請求，自屬有據，被告徒言抗辯其未有侵權行
    為云云，為不足取，從而原告基於侵權行為之法律關係請求被告賠償非財產之損
    害即應准許。惟經本院斟酌兩造身分、經濟能力及社會地位及原告所受痛苦，認
    原告所受之傷害甚為輕微，請求被告賠償二十萬元，尚嫌過高，爰酌定其精神慰
    藉金為二萬元，是其在二萬元之範圍內之請求，應予准許，其逾此部分之請求，
    則為無理由。以上合計被告應賠償原告二萬零八百八十元，原告逾此部分之請求
    ，則為無理由，應予駁回。
三、本件兩造因上訴所得利益均未逾一百萬元，故均不得上訴第三審，經本院判決即
    行確定，原告陳明願供擔保請准予假執行，核無必要；又附帶民事訴訟準用刑事
    訴訟之規定免徵裁判費，原告聲明訴訟費用由被告負擔，亦無必要，均併附此
    明。
四、據上論結，本件原告之訴，為一部有理由，一部無理由，依刑事訴訟法第五百零
    二條第一項、第二項、第四百九十一條第十款、民事訴訟法第四百六十三條、第
    三百八十五條第一項前段、第三百九十條第二項，判決如主文。
中    華    民    國        八十九      年     十二     月     三十     日
                              臺灣高等法院高雄分院刑事第八庭
                                  審判長法官  郭雅美
                              法官  洪兆隆
                                        法官  張盛喜
右正本證明與原本無異。
不得上訴。
                                      書記官  鄭翠芬
中    華    民    國         九十       年      一      月      三      日
                                                                      Ｈ


司法院資訊處製作；財團法人民間司法改革基金會備份。
